# 关于饭卡充值的会计核算？

提问人：小胖娃 2211 时间：2023-10-15 20:52:53
陈老师，我公司是一个企业集团，现在母公司拟自营食堂（也对外）。每个月向全集团员工虚拟充值 200 元，员工凭充值在食堂消费，若有剩余员工可在自营小超市购买一些日常用品。每月完了，集团内各公司根据各自员工的消费情况与母公司结算。请教陈老师：
1.充值时，各公司可以就充值款确认负债、费用吗，还是应在结算时确认费用和负债？
2.该笔款项可以确认为福利费吗？
3.员工在食堂和超市的消费，母公司可以确认为收入吗？
4.编制合并报表时，各公司与母公司的结算，是否应该抵消？

回答人：chenyiwei
1 、要考虑该 200 元的充值额是否长期有效，其余额可由员工在指定范围内自主支配使用？如果是，则在充值时就应确认为各子公司的负债；反之，则在员工实际刷卡消费时（或者母公司与子公司结算时）确认成本费用。
2 、根据《关于企业加强职工福利费财务管理的通知》（财企[2009]242号）规定：“企业为职工提供的交通、住房、通讯待遇，已经实行货币化改革的，按月按标准发放或支付的住房补贴、交通补贴或者车改补贴、通讯补贴，应当纳入职工工资总额，不再纳入职工福利费管理；尚未实行货币化改革的，企业发生的相关支出作为职工福利费管理，但根据国家有关企业住房制度改革政策的统一规定，不得再为职工购建住房。企业给职工发放的节日补助、未统一供餐而按月发放的午餐费补贴，应当纳入工资总额管理。”。因此，每人每月 200 元的餐补应计入工资总额，不属于福利费。
3 、员工在食堂和超市的消费，母公司可以确认为收入。
4 、在合并报表中，应抵销母子公司之间的内部结算事项。